【裁判字號】    99,訴,1369
【裁判日期】    990702
【裁判案由】    毒品危害防制條例
【裁判全文】
臺灣臺中地方法院刑事判決              99年度訴字第1369號
公  訴  人  臺灣臺中地方法院檢察署檢察官
被      告  甲○○
上列被告因違反毒品危害防制條例案件，經檢察官提起公訴（99
年度毒偵字第816號），本院判決如下：
    主    文
甲○○施用第一級毒品，累犯，處有期徒刑壹年。
    犯罪事實
一、甲○○前於民國91年間，因施用毒品案件，經本院裁定送強
    制戒治，於92年5月22日強制戒治期滿執行完畢，另就刑責
    部分，經本院以91年度訴字第1468號判處有期徒刑9月確定
    ，於93年2月22日執行完畢。於95年間，因犯竊盜罪，經本
    院以95年度易字第626號、95年度中簡字第2003號分別判處
    有期徒刑8月、3月確定；於95年間，復因施用毒品案件，經
    本院以95年度訴字第2382號判處有期徒刑1年確定。上開3案
    件，經本院以96年度聲減字第664號裁定減刑為有期徒刑4月
    、1月又15日及6月，並就竊盜部分定應執行有期徒刑5月，
    施用毒品部分接續執行，於96年11月22日假釋付保護管束，
    於96年12月30日保護管束期滿執行完畢。詎其仍不知悔改，
    基於施用第一級毒品海洛因之犯意，於99年1月5日16時10分
    經警採尿時回溯4、5日內某時，在不詳地點，以不詳方式，
    施用第一級毒品海洛因1次。嗣於99年1月5日15時10分許，
    在臺中市○○區○○路與福順路口，因形跡可疑，為警盤查
    ，並經徵得其同意採集尿液送驗後，結果嗎啡呈陽性反應，
    始查悉上情。
二、案經臺中市警察局第三分局報請臺灣臺中地方法院檢察署檢
    察官偵查起訴。
    理    由
一、訊據被告甲○○固坦承，於前開時間、地點，經警盤查後，
    經其同意採集尿液，經送檢驗結果呈嗎啡陽性反應之事實
    ，惟矢口否認有何施用第一級毒品海洛因之犯行，辯稱：伊
    沒有施用海洛因，不知為何驗尿結果會呈嗎啡陽性反應云云
    。然查：
１、被告於99年1月5日16時10分許所採取之尿液，係被告自行採
    集並封緘，業經被告於本院審理時自承在卷（見本院99年6
    月10日審理筆錄），且有臺中市警察局第三分局採集尿液鑑
    定同意書乙份在卷可參（見警卷第5頁）。
２、上開尿液經送請中山醫學大學附設醫院檢驗科藥物檢測中心
    ，經初步檢驗後呈鴉片類代謝物陽性反應，再以GC／MS（即
    氣相層析質譜儀分析法）確認，確呈有嗎啡陽性反應，數值
    為5654ng／ml，遠高於閾值濃度300ng／ml，此有該藥物檢
    測中心99年1月21日之尿液檢驗報告乙紙附卷可參（見警卷
    第1頁）。而海洛因施用入人體後水解還原成嗎啡，再循嗎
    啡之代謝方式排出體外，已據行政院衛生署藥物食品檢驗局
    （81）藥檢壹字第006431號函說明綦詳。且GC／MS（即氣相
    層析質譜儀分析法）為目前檢驗尿液最精密之方法，不會受
    藥物干擾而有偽陽性反應產生，經該檢驗方法確認有嗎啡反
    應，即確認有施用嗎啡類毒品等情，亦有行政院衛生署83年
    11月22日衛署藥檢字第83071075號函可憑；又按一般人注射
    海洛因或嗎啡後，經體內吸收代謝約30分鐘後，以嗎啡型態
    為主開始排入尿中，而以最初6至12小時排泄量最多，約有
    百分之七十五之毒品代謝物（嗎啡）可在注射後24小時內陸
    續由尿中排出體外，剩餘量則可能在數日內分別排出體外，
    故一般而言，施用多量毒品者，於施用4、5日仍有可能檢出
    低濃度毒品反應，此有法務部調查局92年1月2日調科壹字第
    09100892030號函在卷可稽，參諸上開函示意旨，及被告尿
    液檢驗結果之嗎啡濃度較閾值濃度高出約1倍，足認被告於
    99年1月5日16時10分許警詢完畢後為警採尿時往前回溯4或5
    日內之某時許，確有施用第一級毒品海洛因之行為無訛。是
    被告空言否認犯行，無可採信，其施用第一級毒品海洛因之
    事證明確，犯行洵堪認定。
二、按海洛因係毒品危害防制條例所定之第一級毒品，不得非法
    施用，是核被告甲○○所為，係犯毒品危害防制條例第10條
    第1項之施用第一級毒品罪。被告施用毒品前之持有第一級
    毒品行為，本應以持有論，惟持有後進而施用，其持有之低
    度行為應被施用之高度行為所吸收，故不再另論其持有第一
    級毒品罪。被告前於95年間，因犯竊盜罪，經本院以95年度
    易字第626號、95年度中簡字第2003號分別判處有期徒刑8月
    、3月確定；於95年間，復因施用毒品案件，經本院以95年
    度訴字第2382號判處有期徒刑1年確定。上開3案件，經本院
    以96年度聲減字第664號裁定減刑為有期徒刑4月、1月又15
    日及6月，並就竊盜部分定應執行有期徒刑5月，施用毒品部
    分接續執行，於96年11月22日假釋付保護管束，於96年12月
    30日保護管束期滿執行完畢等情，有臺灣高等法院被告前案
    紀錄表、臺灣臺中地方法院檢察署刑案資料查註紀錄表各乙
    份附卷可稽，其於有期徒刑執行完畢5年以內，故意再犯本
    件有期徒刑以上之罪，應依刑法第47條第1項規定，論以累
    犯，並加重其刑。爰審酌被告無視於毒品對於自身健康之戕
    害及國家對於杜絕毒品犯罪之禁令，不知戒除惡習，惡性非
    輕，且犯後否認犯行，未見悔意，惟念及其施用毒品並無危
    害他人等一切情狀，量處如主文所示之刑，以資懲儆。
據上論斷，應依刑事訴訟法第299條第1項前段，毒品危害防制條
例第10條第1項，刑法第11條前段、第47條第1項，判決如主文。
中    華    民    國    99    年    7     月    2     日
                        臺灣臺中地方法院刑事第十六庭
                              審判長法    官  巫淑芳
                                    法    官  戴嘉慧
                                    法    官  劉麗瑛
以上正本證明與原本無異。
如不服本判決應於收受判決後十日內向本院提出上訴書狀，並應
敘述具體理由；其未敘述上訴理由者，應於上訴期間屆滿後20日
內向本院補提理由書（均須按他造當事人之人數附繕本）「切勿
逕送上級法院」。
                                    書 記 官  王玟
中    華    民    國    99    年    7     月    2     日
附錄本判決論罪科刑法條
毒品危害防制條例第10條第1項：
施用第一級毒品者，處六月以上五年以下有期徒刑。

司法院資訊處製作；財團法人民間司法改革基金會備份。
